Inventaris van het archief van het Tijdschrift voor Rechtsgeschiedenis: Redactiesecretariaat, 1947-1998
Nationaal Archief, Den Haag
Tijdschrift voor Rechtsgeschiedenis
Tijdschrift voor Rechtsgeschiedenis / Redactie
oudste stuk - jongste stuk: 1947-1998
I23306
76 inventarisnummers; 2,00 meter
Normale geschreven, getypte en gedrukte documenten, geen bijzondere handschriften.
Nationaal Archief, Den Haag
Tijdschrift voor Rechtsgeschiedenis, redactiesecretariaat 1947 -
Het archief van de redactieraad van het Tijdschrift voor Rechtsgeschiedenis (1947-1998), dat na de Tweede Wereldoorlog is heropgericht, bevat onder meer de correspondentie tussen de redactieleden, correspondentie met verschillende uitgevers van het tijdschrift en correspondentie over artikelen.
Archiefvorming
Geschiedenis van de archiefvormer
Het Tijdschrift voor Rechtsgeschiedenis vierde in 1968 zijn vijftigjarig bestaan, omdat de eerste aflevering van het tijdschrift uit 1918 dateert.
Zie nader R. Feenstra, Vijftig jaar Tijdschrift in: Tijdschrift voor Rechtsgeschiedenis, XXXVI (1968), p. 9-30.
In 1941 staakte het zijn uitgave als antwoord op een verbod van de bezetter om de naam van een jood in de redactie te vermelden. In 1947 werden plannen voor heroprichting gemaakt. Het tijdschrift, dat reeds voor de Tweede Wereldoorlog internationale bijdragen ontving, verscheen nu in een Nederlands-Belgisch samenwerkingsverband met steun van beide regeringen. In de zomer van 1950 verscheen het eerste naoorlogse nummer. "Archieven van de Redactie van vóór de oorlog bestaan niet. Het ging zoals Van Oven het tot zijn dood bij het Nederlands Juristenblad placht te doen: wanneer de bijdragen waarover gecorrespondeerd werd geplaatst waren, verhuisden de brieven naar de prullenmand." Aldus de naoorlogse redacteur professor R. Feenstra in zijn herdenkingsrede op 3 februari 1968
Tijdens de overbrenging deelde prof. Feenstra mee dat het vooroorlogse archief, dat bij de uitgeverij H.D. Tjeenk Willink in Haarlem berustte, verloren is gegaan.
, die zijn eigen correspondentie bewaarde en ordende in een overzichtelijk archief, zodat "interessante gegevens" en "pittoreske details" uit zijn redactiesecretariaat blijvend bewaard zouden zijn. Deze functie heeft hij van 1950 tot heden bekleed.
Zie voor een uitgebreide verhandeling over de geschiedenis van het Tijdschrift:
Vijfenzeventig jaar Tijdschrift. Discours commémoratif par Robert Feenstra (Leiden) in Tijdschrift voor Rechtsgeschiedenis, LXII (1994), p. 21-31
.
Een overdruk van dit artikel bevindt zich bij het materiaal betreffende het 75 jarig bestaan in inventarisnummer 73.
Geschiedenis van het archiefbeheer
Het hier beschreven archief is grotendeels dat van de Nederlandse redactie. De Belgische redactie hield een eigen archief bij. (vanaf 1991 is er nog maar één redactie) Ofschoon prof. Feenstra op verschillende dossieromslagen aantekende dat de briefwisseling "nog geschift" moest worden, is deze correspondentie in afwachting van nadere ordening en beschrijving in zijn geheel bewaard. De mappen zijn deels chronologisch, deels rubriekmatig geordend, maar daarbinnen zijn soms kleine dossiers gevormd, waarin enkele bijzondere kwesties met opschriften staan aangeduid. Het voornaamste onderscheid dat door de archiefvormer zelf is aangebracht, is de correspondentie met de subsidiërende instanties, de correspondentie met de uitgeverij en de interne redactiecorrespondentie. Daarnaast heeft hij persoonlijk aantekeningen gehouden van de redactievergaderingen.
Het archief werd in 1986 naar het Algemeen Rijksarchief overgebracht.
Het archiefblok bevat archiefstukken onder verschillende rechtstitels verworven.
De verwerving van het archief
Het archiefblok bevat archiefstukken onder verschillende rechtstitels verworven.
Aanwijzingen voor de gebruiker
Openbaarheidsbeperkingen
Deels openbaar, deels beperkt openbaar (B). Voor raadpleging van stukken jonger dan 20 jaar is toestemming vereist van de redactiesecretaris van het Tijdschrift voor Rechtsgeschiedenis.
Materiële beperkingen
Het archief kent geen beperkingen voor het raadplegen van stukken als gevolg van slechte materiële staat
Het archief kent geen materieel beperkingen.
Aanvraaginstructie
Openbare archiefstukken kunnen online worden aangevraagd en gereserveerd. U kunt dit ook via de terminals in de studiezaal van het Nationaal Archief doen. Om te kunnen reserveren dient u de volgende stappen te volgen:
U maakt een profiel aan op www.gahetna.nl, en logt vervolgens in
Via de archiefinventaris (alleen de beschrijvingen met rode nummers) selecteert u het gewenste archiefstuk door op de knop 'Reserveren' te klikken
In het volgende scherm geeft u aan op welke dag u het archiefstuk wilt inzien
Indien u zich bevindt in de studiezaal en een tafelnummer heeft ontvangen kunt u dit nummer vermelden. Als u geen tafelnummer heeft kunt u tafelnummer 777 laten staan
Vervolgens bevestigt u uw reservering door deze te versturen.
Verwant materiaal
Beschikbaarheid van kopieën
Inventarisnummers van dit archief zijn niet in kopievorm beschikbaar
Afgescheiden archiefmateriaal
Het archief van de Belgische redactie tot 1990 van het Tijdschrift voor Rechtsgeschiedenis bevindt zich in de bibliotheek van de Rijksuniversiteit van Gent.
Beschrijving van de series en archiefbestanddelen
- Stukken betreffende de heroprichting, 1947 - 1950; 1
- Briefwisseling van redactieleden, 1947 - 1958; 2-4
  - H.F.W.D. Fischer. 1947 - 1954., 2
  - R. Feenstra, briefwisseling met L.Th. Maes. 1950 - 1958., 3
  - R. Feenstra, briefwisseling met E.M. Meijers. 1950 - 1954., 4
- Aantekeningen van prof. R. Feenstra, gehouden tijdens redactievergaderingen (kladnotulen), 1950 - 1975; 5-7
  - 1950 - 1956., 5
  - 1957 - 1965., 6
  - 1966 - 1975., 7
- Correspondentie over het drukken van het tijdschrift en met uitgevers, 1950 - 1981; 8-10
  - "Correspondentie met H.D. Tjeenk Willink". 1950 - 1967., 8
  - "Wolters (H.D. Tjeenk Willink)". 1972 - 1977., 9
  - "U.P.L. (Tjeenk Willink)". 1977 - 1981., 10
- Correspondentie over subsidies door Nederlandse en Belgische overheidsinstellingen, 1949 - 1978; 11-12
  - 1949 - 1973., 11
  - 1974 - 1978., 12
- Adreslijsten van intekenaren, verzendlijsten voor prospecti, met correspondentie, 1951 - 1952; 13
- Correspondentie over ter recensie ontvangen boekwerken, 1950 - 1959; 14
- Stukken betreffende de viering van het vijftigjarig bestaan van het tijdschrift, 1968; 15
- Stukken betreffende de viering van vijfentwintig jaar Nederlands-Belgische samenwerking in het tijdschrift, 1975; 16
- Correspondentie over artikelen, 1976 - 1984; 17-18
  - 1976 - 1979., 17
  - 1981 - 1984., 18
- "Diversen" en "Diverse oude stukken", 1951 - 1961; 19
- Rubriek "Tijdschrift voor Rechtsgeschiedenis": correspondentie tussen redactieleden onderling, met medewerkers en naar aanleiding van reacties op artikelen, 1962 - 1983; 20-23
  - 1962 - 1967., 20
  - 1970 - 1973., 21
  - 1974 - 1977., 22
  - 1978 - 1983., 23
- Indices op het Tijdschrift voor Rechtsgeschiedenis, met prospectus. Gedrukt, 1957 - 1982; 24
- Correspondentie over artikelen, 1966 - 1970; 25
- Notulen, 1976 - 1996; 26-28
  - 1976 - 1983, 26
  - 1984 - 1991, 27
  - 1991 - 1996, 28
- Correspondentie, 1984 - 1998; 29-47
  - 1984 - 1985., 29
  - 1986., 30
  - 1987 - 1988., 31
  - januari 1989 - mei 1990., 32
  - mei 1990 - maart 1991., 33
  - maart 1991 - december 1991., 34
  - januari 1992 - oktober 1992., 35
  - november 1992 - december 1992., 36
  - januari 1993 - augustus 1993., 37
  - oktober 1993 - december 1993., 38
  - januari 1994 - mei 1994., 39
  - mei 1994 - december 1994., 40
  - januari 1995 - juni 1995., 41
  - juli 1995 - december 1995., 42
  - januari 1996 - juni 1996., 43
  - juli 1996 - december 1996., 44
  - januari 1997 - juni 1997., 45
  - juli 1997 - december 1997., 46
  - januari 1998 - december 1998., 47
- Correspondentie betreffende nog te publiceren artikelen, 1969 - 1977; 48
- Correspondentie en andere stukken betreffende geplaatste artikelen en recensies, geordend per (deel van een) jaargang, 1985 - 1998; 49-72
  - jaargang 53 (1985)., 49
  - jaargang 54 (1986)., 50
  - jaargang 55 (1987), aflevering 1 en 2., 51
  - jaargang 55 (1987), aflevering 3 en 4., 52
  - jaargang 56 (1988)., 53
  - jaargang 57 (1989), aflevering 1 en 2., 54
  - jaargang 57 (1989), aflevering 3 en 4., 55
  - jaargang 58 (1990)., 56
  - jaargang 59 (1991)., 57
  - jaargang 60 (1992)., 58
  - jaargang 61 (1993), aflevering 1 en 2., 59
  - jaargang 61 (1993), aflevering 3., 60
  - jaargang 61 (1993), aflevering 4., 61
  - jaargang 62 (1994), aflevering 1., 62
  - jaargang 62 (1994), aflevering 2., 63
  - jaargang 62 (1994), aflevering 3 en 4., 64
  - jaargang 63 (1995), aflevering 1 en 2., 65
  - jaargang 63 (1995), aflevering 3 en 4., 66
  - jaargang 64 (1996), aflevering 2., 67
  - jaargang 64 (1996), aflevering 3 en 4., 68
  - jaargang 65 (1997), aflevering 1 en 2., 69
  - jaargang 65 (1997), aflevering 3 en 4., 70
  - jaargang 66 (1998), aflevering 1 en 2., 71
  - jaargang 66 (1998), aflevering 3 en 4., 72
- Stukken betreffende de viering van het 75 jarig bestaan van het tijdschrift in 1993, 1993 - 1994; 73
- Overzicht van ter recensie ontvangen publicaties met de toewijzing daarvan aan recensenten, 1953 - 1972; 74
- Oorkonde voor Prof. Dr. em. F.L. Ganshof als blijk van dankbaarheid voor zijn inzet voor het tijdschrift als lid van de dagelijkse redactie, 1961; 75
- Notitieboekje met overzicht van onkosten gemaakt voor het tijdschrift door R. Feenstra, 1950 - 1963; 76